Minutes et répertoires du notaire Thomas CARTIER, 18 avril 1613 - décembre 1632 (étude XIII)
Archives nationales
- Minutes de Thomas CARTIER, janvier 1625 - décembre 1632; MC/ET/XIII/1/A - MC/ET/XIII/16
  - Minutes. 1629, janvier - juin, janvier - juin 1629; MC/ET/XIII/9
    - VELOURS de Genève § Sommation par le sieur Fabio VANNELLY, ayant charge de Laurent VANNELLY, banquier à Paris, à Philippe COSSART, marchand bourgeois de Paris, pour la livraison d'une caisse de VELOURS de Genève de plusieurs couleurs et noir suivant l'avertissement reçu par lettre missive des sieurs GRATIANI et TREMEL de Lyon., 16 février 1629; MC/ET/XIII/9
    - BAUDRY (Etienne) Tonnelier demeurant rue du Figuier, fils de Jean BAUDRY, vigneron à Esserteaux en Picardie et de Jeanne JORRON. § Mariage de Etienne BAUDRY et de Cantienne GILBERT. Parmi les témoins: François BAUDRY, charpentier à Paris, frère., 18 février 1629; MC/ET/XIII/9
      contrat de mariage; Baudry, Etienne
    - BAUDRY (François) charpentier à Paris § Mariage d'Etienne BAUDRY, tonnelier rue du Figuier, fils de Jean BAUDRY, vigneron à Esserteaux en Picardie et de Jeanne JORRON, en présence de. .. frère du futur époux., 18 février 1629; MC/ET/XIII/9
      contrat de mariage; Baudry, François
    - MAREIL-sur-MAULDRE § Vente par Claude SYMONNET, laboureur à MAREIL-sur-MAULDRE, se portant fort de Jeanne DORÉ, sa femme, à Philippe MARIGNY, maître affineur et départeur d'or et d'argent à Paris, d'un demi quartier de pré, planté en arbres, sis au terroir de MAREIL-sur-MAULDRE lieu dit le moulin à foulon, moyennant 60 livres., 18 février 1629; MC/ET/XIII/9
    - COCHONNET (Gilles) maître cartier demeurant au faubourg Saint-Germain-des-Prés. § Obligation de Gilles COCHONNET envers Nicolas DE MONCUICT, mercier-privilégié suivant la Cour, de 12 livres en prêt., 20 février 1629; MC/ET/XIII/9
      obligation; Cochonnet, Gilles
    - DOBEGNY (Gilles) marchand pourpointier rue des Lombards § Inventaire à la requête de Gilles DOBEGNY après décès de Jeanne BOUTEVILLE, sa femme. En présence de Jean BOUTEVILLE, maître brodeur à Paris, subrogé tuteur; Mariage de Gilles DOBEGNY et de Nicole LE JEUNE., 22 février 1629 - 24 février 1629; MC/ET/XIII/9
      inventaire; contrat de mariage; Dobegny, Gilles
    - ARMURIER (Maître) à Paris LE DOUX (Robert) § Mariage en présence de Robert LE DOUX, 24 février 1629; MC/ET/XIII/9
      contrat de mariage; Le Doux, Robert
    - LE DOUX (Robert) maître armurier à Paris § Mariage de Nicole LE JEUNE, fille de défunt Mathieu LE JEUNE, maître écrivain à Paris,[ et de Catherine MEA] en présence de. .. son beau-frère à cause de sa femme., 24 février 1629; MC/ET/XIII/9
    - LE JEUNE (Pierre) maître écrivain à Paris § Mariage de Nicole LE JEUNE, fille de défunt Mathieu LE JEUNE, maître écrivain à Paris, en présence de Pierre LE JEUNE, frère de la future épouse., 24 février 1629; MC/ET/XIII/9
      contrat de mariage; Le Jeune, Pierre
    - LE JEUNE (Nicole) fille de défunt Mathieu LE JEUNE, maître écrivain à Paris et de Catherine MEA. § Mariage de Gille DOBEGNY, marchand pourpointier à Paris et de Nicole LE JEUNE. Parmi les témoins Pierre LE JEUNE, frère de Nicole LE JEUNE, maître écrivain à Paris., 24 février 1629; MC/ET/XIII/9
      contrat de mariage; Le Jeune, Nicole
    - BOIS (Marché de) § Marché par Jean LUCAS, marchand de bois à Crécy-en-Brie, à Nicolas de MONCUICT, marchand mercier privilégié suivant la Cour, pour un millier de cotterets, 5 cents de fagots et 4 cordes de long bois, moyennant 70 sols le cent de cotterets, 60 sols le cent de fagots et 14 livres la corde, à livrer en la maison de l'acheteur le jour de Pâques prochain., 24 février 1629; MC/ET/XIII/9
    - DE MONCUICT (Nicolas) marchand mercier privilégié suivant la Cour § Marché de bois par Jean LUCAS, marchand de bois à Crécy-en-Brie, à Nicolas DE MONCUICT; Obligation de Jean MENADOU, maître cordonnier à Paris, envers Nicolas DE MONCUICT, de 380 £. 5 s. pour marchandises de cuir., 24 février 1629 - 10 mars 1629; MC/ET/XIII/9
      obligation; marché; De Moncuict, Nicolas
    - LOUVET (Pierre) maître brodeur-chasublier demeurant rue Neuve Saint-Médéric. § Obligation de .. envers Jacques de FENAIN, aussi maître brodeur à Paris, de 20 livres en prêt., 25 février 1629; MC/ET/XIII/9
      obligation; Louvet, Pierre
    - FENIN (Jacques de) maître brodeur-chasublier à Paris § Obligation de Pierre LOUVET, maître brodeur-chasublier à Paris, envers .. de 20 livres en prêt., 25 février 1629; MC/ET/XIII/9
      obligation; Fenin, Jacques de
    - DELACROIX (Louis) marchand orfèvre demeurant au bout du Pont-au-Change. § Transport par. .. à Noël MASSON, aussi maître orfèvre à Paris, du bail à lui fait par Charles GROUARD, aussi maître orfèvre à Paris, de la maison des Deux singes, au bout du Pont-au-Change[, moyennant 600 livres de loyer annuel.], 5 mars 1629; MC/ET/XIII/9
      bail; Delacroix, Louis
    - ORFÈVRE maître, MASSON Noël, rue Saint-Jacques-de-la-Boucherie § Transport de bail à. ..; Compte, à cause de défunte Jacqueline GOUJON, femme de... A la suite: 1636, 1 décembre, quittance à. .., 5 mars 1629 - 2 mai 1629; MC/ET/XIII/9
      quittance; bail; Masson, Noël; Goujon, Jacqueline
    - ÉCHEVINS (Les) de Paris § Constitution par Christophe SANGUIN, prévôt des marchands, et autres ÉCHEVINS de Paris, à Guillaume CAVELLIER, Juré mesureur de sel à Paris, de 300 livres de rente, moyennant 4 800 livres., 8 mars 1629; MC/ET/XIII/9
    - CORDONNIER (Maître) MENADOU (Jean) rue du Four, paroisse Saint-Eustache § Obligation de Jean MENADOU de 380 l. 5 s. pour marchandises de cuir., 10 mars 1629; MC/ET/XIII/9
      obligation; Menadou, Jean
    - BOURGOGNE (rue de) au faubourg Saint-Marcel § Bail par Germaine GILBERT, veuve d'Esme de LA GRANGE, marchand mercier à Paris, Nicolas de LA GRANCE et François JOUAN, aussi merciers à Paris, pour 3 ans, à Jacques HAGNIART, maître tissitier-rubannier à Paris, de lieux dépendant d'une maison à 4 corps de logis, sise rue de BOURGOGNE, moyennant 54 livres de loyer annuel., 12 mars 1629; MC/ET/XIII/9
      bail; Bourgogne (rue de)
    - DUBOYS (Claude) marchand lapidaire demeurant rue Saint-Germain-de-l'Auxerrois. § Compte entre Pierre DUBOYS, maître pâtissier-oublier au pont de Neuilly et .., son frère, au sujet d'héritages., 15 mars 1629; MC/ET/XIII/9
      Duboys, Claude
    - HENNEQUIN (Brice) Notaire royal et maire d'Ay, à présent logé à Paris, au Lourier couronné, rue de la Mortellerie. § Obligation de Brice HENNEQUIN envers Maurice DURY, conseiller du Roi, receveur et payeur des rentes en la généralité d'Auvergne, de 150 livres en prêt., 16 mars 1629; MC/ET/XIII/9
      obligation; Hennequin, Brice
    - VACHE (bail de) § Bail par Pierre DU CAVEIL, maître fourbisseur d'épées à Paris, à Pierre TOUCHART, vigneron à Chatou, pour 3 ans, d'une vache sous poil noir et blanc, moyennant 100 sols par an; si la vache meurt par faute du preneur il sera tenu de la rembourser, si non il en sera déchargé., 26 mars 1629; MC/ET/XIII/9
      bail; Du Caveil, Pierre
    - AUTEUIL § Bail par les doyens, chanoines et chapitres de l'église collégiale Saint-Germain-l'Auxerrois à Paris, pour 6 ans, à Jacques PREVOST, prêtre, vicaire perpétuel en l'église d'AUTEUIL, des dîmes des lieux et terroirs d'Auteuil, Boulogne, Passy et environs, appartenant audit chapitre, moyennant sept vingts livres de ferme par an., 27 mars 1629; MC/ET/XIII/9
    - TRIPES (marché de) § Promesse par Etienne RONDEAU, marchand boucher au faubourg Saint-Honoré, à Jean LEFEBURE, maître gainier en la Vallée de Misère, de toutes les marché de TRIPES de boeuf et moutons provenant de son abbatis du jour de Pâques jusqu'au carême prenant suivant, moyennant 22 sols par tripes de boeuf y compris la langue, 3 sols par tripes de mouton., 27 mars 1629; MC/ET/XIII/9
    - BIETRY (Louis) maître orfèvre demeurant rue de la Savonnerie § Bail par. .. de la maison de la Rose rouge, rue Neuve Notre-Dame, lui appartenant par la succession de défunt Paul BUTRY,., 27 mars 1629; MC/ET/XIII/9
    - NOTRE-DAME (rue Neuve) Maison à l'Enseigne de la Rose rouge § Bail par Louis BUTRY, maître orfèvre à Paris, pour 3 ans, à Nicolas PRELLE, maître pâtissier-oublier rue Saint-André-des-Arts, de la maison à l'Enseigne de la Rose rouge rue Neuve NOTRE-DAME, appartenant au bailleur par la succession de défunt Paul BUTRY, moyennant 310 livres de loyer annuel., 27 mars 1629; MC/ET/XIII/9
    - BOUCHERIES de BEAUVAIS (étal à boucher en la) § Déclaration de Jacques BALLET, marchand boucher, comme quoi le bail fait par Jean ROYER, Secrétaire du Roi (devant Plastrier et Chappelain, notaires, le 27 janvier dernier) d'un étal à boucher en la BOUCHERIE de BEAUVAIS, faisant le 3e à main gauche en entrant du côté de la Tonnellerie, l'a été en réalité pour Simon MONSIGOT, aussi marchand boucher à Paris auquel il en fait cession et transport., 27 mars 1629; MC/ET/XIII/9
    - LINGER (marchand) GODÉ (Pierre) et Marie CROSSU, sa femme, Pont Notre-Dame § Obligation de Pierre GODÉ (A la suite: 1639, 29 septembre, quittance à Pierre GODÉ), 28 mars 1629; MC/ET/XIII/9
      obligation; quittance; Godé, Pierre
    - FAIT-DIVERS § Transaction entre Jean MANDE, cocher, d'une part, Clément de BEAUMONT, marchand de vins, d'autre part, tous deux demeurant à Saint-Germain-des-Prés au sujet de l'héritage de défunte Jacqueline DUVAL, femme dud. MANDE et Marie MANDE, sa fille, femme dud. BEAUMONT, toutes deux décédées de maladie contagieuse chez led. BEAUMONT durant les 9 années du long voyage dud MANDE qui réclame l'héritage; BEAUMONT déclare que le peu de bien a été vendu pour payer les frais de la maladie., 30 mars 1629; MC/ET/XIII/9
    - PONT (Petit) Maison à l'enseigne l'Ecu de Pologne § Bail par Jean DUCARNAY, marchand bourgeois de Paris, pour 4 ans, à Robert COUSIN, marchand bourgeois de Paris, de la Petit PONT, moyennant 330 livres de loyer annuel., 30 mars 1629; MC/ET/XIII/9
    - Quittance à Gilles Marion, notaire au Châtelet, à cause de la vente et adjudication de la maison de la Truite, sise rue Saint-Germain-l'Auxerrois., 1er avril 1629; MC/ET/XIII/9
      Autres quittances (les 3 et 10 avril 1629).
      quittance; Saint-Germain-l'Auxerrois (rue); Truite (enseigne de la); Marion, Gilles; notaire
    - BRASSEUR de BIÈRE MONCHAULX (Jean de) et Jeanne LANGLOIS, sa femme, demeurant au faubourg Saint-Victor § Constitution par Jacques LANGLOIS, maître pâtissier-oublier rue de la Harpe et par Jean de MONCHAULX; quittance de rachat à Jean de MONCHAULX, 3 avril 1629; MC/ET/XIII/9
      quittance; Monchaulx, Jean de
    - PÂTISSIER-OUBLIER (Me) LOBINOIS (Jean) grande rue Saint-Jacques § Constitution à Jean LOBINOIS, 3 avril 1629; MC/ET/XIII/9
      Lobinois, Jean
    - MERCIER-GROSSIER-JOAILLIER (Apprentissage) § Mise en apprentissage par Jean DEMOLYNE, avocat en Parlement, tuteur de François de CHERY, fils de défunt Louis de CHERY, receveur génral des amenses des Eaux et Forêts de France et de Michelle RETIF, dud. François, chez Jean LEDRU marchand MERCIER-GROSSIER-JOAILLIER à Paris, pour 4 ans, moyennant 100 livres., 5 avril 1629; MC/ET/XIII/9
    - MICHEL-le-COMTE (rue) § Vente par Jacques OLIVIER, marchand de draps de soie à Paris, à Simon CLARENTIN, maître chapelier à Paris, d'une maison sise rue MICHEL-le-COMTE dans laquelle demeure à présent un menuisier, en la censive du Prieuré Saint-Martin-des-Champs, moyennant 4 500 livres., 5 avril 1629; MC/ET/XIII/9
      acte de vente; Michel-Le-Comte, rue
    - PIJART (Pierre) le jeune maître apothicaire à Paris § Obligation de la famille RIGAULT, envers Pierre PIJART pour loyers ?, 7 avril 1629; MC/ET/XIII/9
      obligation; Pijart, Pierre
    - HABIT (marché d') § Promesse par Noël LE HOVAGNIER, tailleur d'habits à Paris, à François ROUSSEL, receveur collecteur des Eaux et Forêts de Clermont en Beauvaisis, de lui fournir dans la quinzaine prochaine un marché d'HABIT de drap pour vêtir Simon BOLLE, clerc au Palais de Paris, et dont ils fixeront le prix après, au cas où led. BOLLE donne quelques fournitures. (A la suite: 1629, 12 mai, quittance), 12 avril 1629; MC/ET/XIII/9
      quittance; Habit, marché d'
    - OFFICE de CONSEILLER du Roi au siège présidial de La Rochelle. § Vente par Pierre BAUDRY, conseiller du Roi, etc à Jean ROUGIER, avocat en Parlement à Poitiers, tous deux à Paris, de l'OFFICE de CONSEILLER du Roi au siège présidial de La Rochelle, moyennant 6 850 livres., 12 avril 1629; MC/ET/XIII/9
    - PEAUX de MOUTONS (marché de) § Vente par Jean MADELIN, marchand boucher place aux Veaux, à Jacques DU CHAUFFOUR, marchand mégissier rue Sans-Chef, de toutes les PEAUX de MOUTONS qui proviendront de son abattis de Pâques dernier à la Saint-Rémy prochain, moyennant 58 livres par cent de marché de PEAUX de MOUTONS; rectification des parties à la somme de 60 livres par cent de PEAUX de MOUTONS, 17 avril 1629; MC/ET/XIII/9
      acte de vente; Peaux de Moutons, marché de
    - JULLIEN (Philippe) marchand fripier demeurant rue de la Grande-Friperie. § Inventaire à la requête de Philippe JULLIEN, après décès de Geneviève CRONIER, sa femme; en la présence Charles CRONIER, marchand fripier, subrogé tuteur. (Prisée de la boutique); Accord entre Philippe JULLIEN et led. CRONIER., 18 avril 1629 - 21 avril 1629; MC/ET/XIII/9
      inventaire; accord; Jullien, Philippe
    - SAVÉ (Jean) Ferronnier demeurant rue de la Monnaie § Mise en apprentissage par. .., de Jean SAVÉ, son fils chez Jean SUREAU, marchand mercier à Paris., 25 avril 1629; MC/ET/XIII/9
      contrat d'apprentissage; Savé, Jean
    - LA NOUE (Pierre de) maître affineur et départeur d'or et d'argent demeurant place aux Veaux § Transaction entre Geneviève PERDREAU, veuve de. .., d'une part, Philippe MARIGNY, aussi maître affineur et départeur d'or et d'argent, Valérie de LA NOUE, sa femme, d'autre part[, rue de la Vieille-Monnaie]., 26 avril 1629; MC/ET/XIII/9
      accord; La Noue, Pierre de
    - VERT-BOIS (rue du) § Bail par Nicole de LOIRE, femme et procuratrice de Pierre VALLETTE, conseiller du Roi, pour 4 ans, à Pierre SEDILLOT, maître des Petites Ecoles, d'une maison et jardin sis rue du VERT-BOIS moyennant 100 livres de loyer annuel., 28 avril 1629; MC/ET/XIII/9
      bail; Loire, Nicolle de
    - JALOUX (Noël) marchand orfèvre, bourgeois de Paris et Anne HERONDELLE sa femme, demeurant en l'Ile du Palais § Accord entre. .. et Jacques SEMELLE, marchand bourgeois de Paris, leur gendre, à cause de défunte Marie JALOUX, sa femme, fille de. .., 30 avril 1629; MC/ET/XIII/9
      accord; Jaloux, Noël
    - ORFÈVRE marchand bourgeois de Paris, JALOUX Noël et Anne ERONDELLE, sa femme, Ile du Palais § Transaction, MC/ET/XIII/9
      accord; Jaloux, Noël; Erondelle, Anne
    - MASSON (Noël) maître orfèvre rue Saint-Jacques-de-la-Boucherie § Compte entre. .. Jean de LA MARRE, maître cordonnier à Paris, Marie MASSON, sa femme, Antoine LE BLOND, maître orfèvre à Paris et Geneviève MASSON, sa femme, héritiers de défunte Marie GOUJON leur mère, femme de. .. (A la suite: 1636, 1 décembre, quittance à. ..), 2 mai 1629; MC/ET/XIII/9
    - GANGNEREY (Michel) Chef de fruiterie de la Reine et Ier valet de chambre de la Princesse de CONTI, demeurant devant le Louvre en l'hôtel de la Princesse. § Quittance de Michel GANGNEREY à Jean PARLIER, conseiller du Roi, contrôleur ordinaire et prov. des Guerres en Languedoc., 3 mai 1629; MC/ET/XIII/9
      quittance; Gangnerey, Michel
    - POISSONS (marché de) § Marché par Antoine de SAINT-GERMAIN, sieur de PONTHIEU, à René LE BRET, marchand poissonnier à Paris de tous les marché de POISSONS, tant carpes que brochets, qui se trouveront dans les étangs dépendant de la terre du Plessis-de-Roye, moyennant différents prix suivant la grosseur des marché de POISSONS., 4 mai 1629; MC/ET/XIII/9
      marché; Saint-Germain, Antoine de
    - BAZIN (Jean) Maçon à Argenteuil, de présent à Paris et Catherine LAURENT, sa femme § Obligation de. .. à Baptiste de BEAUGRAND secrétaire de la chambre du Roi, écrivain en ses bibliothèques, de 60 livres en prêt., 7 mai 1629; MC/ET/XIII/9
      obligation; Bazin, Jean; Laurent, Catherine; Beaugrand, Baptiste de
    - MARCHANDE PUBLIQUE BENOIST (Espérance) entre les deux portes § Obligation d'Espérance BENOIST, 8 mai 1629; MC/ET/XIII/9
      obligation; Benoist, Espérance
    - MARCHANDE PUBLIQUE à Paris ROUSSEL (Charlotte) § Obligation envers Charlotte ROUSSEL, 8 mai 1629; MC/ET/XIII/9
      obligation; Roussel, Charlotte
    - HAMEL (Etienne) maître serrurier à Saint-Germain-des-Prés, demeurant rue des Trois Portes, paroisse Saint-Etienne-du-Mont, fils de défunts Léonnard HAMEL, maréchal à Blois, et de Marguerite LE ROUX § Mariage d'... et de Marguerite LANTINOT,[fille de Denis LANTINOT et de défunte Jeanne ADENOT]. Parmi les témoins: Antoine TAVERNIER, maître menuisier à Paris, ami[, Anne Loisel, femme de Jean Baudouin, maître menuisier.], 12 mai 1629; MC/ET/XIII/9
      contrat de mariage; Hamel, Etienne
    - CAMPANIAC (Jean-Roux de) Bourgeois de Paris, demeurant rue Pierre-au-Lard. § Testament de Jean-Roux de CAMPANIAC, 13 mai 1629; MC/ET/XIII/9
      testament; Campagnac, Jean Roux de
    - HARDY (Jean) maître potier de terre à Paris § Accord entre Antoine DUBOYS, marchand rue de la Vieille-Monnaie et Denise RIQUETTE, veuve de. .., demeurant rue des Egoûts, paroisse Saint-Nicolas des Champs, au sujet de l'entretien de Jeanne DUBOYS leur fille naturelle., 17 mai 1629; MC/ET/XIII/9
      accord; Hardy, Jean
    - OFFICE d'ESSAYEUR particulier et héréditaire en la MONNAIE de PARIE et ETUVES du MOULIN maintenant transferé ès Galeries du Louvre § Transaction entre Pierre TOUZET, maître orfèvre et essayeur particulier en la Monnaie et Pierre TOUZET, son fils auquel il cède son OFFICE d'ESSAYEUR pour en jouir après sa mort, moyennant qu'il fournira toutes choses nécessaires pour les essais; il aura à son profit tout le fin des essais tant or qu'argent et la moitié des gages de 62 livres attribués audit OFFICE d'ESSAYEUR; l'autre moitié sera pour Etiennette COURANT, sa mère, plus la somme de 7400 £., 19 mai 1629; MC/ET/XIII/9
    - TOUZET (Pierre) maître orfèvre bourgeois de Paris, essayeur particulier et héréditaire en la Monnaie de Paris et Etiennette COURANT, sa femme, demeurant en l'Hôtel de la Monnaie § Transaction entre. .. et Pierre TOUZET, leur fils, au sujet de l'office d'essayeur particulier que... cède à son fils pour en jouir après sa mort. (A la suite: 1648, 11 janvier, 1648, 30 novembre, 1649, 26 novembre, 3 quittances des héritiers de défunts. ..), 19 mai 1629; MC/ET/XIII/9
      quittance; accord; Touzet, Pierre
    - ORFÈVRE Maître bourgeois de Paris, TOUZET Pierre. .. essayeur particulier en la Monnaie et Etiennette COURANT, sa femme, demeurant en l'Hôtel de la Monnaie § Transaction. A la suite: 1648, 11 janvier, 1648, 30 novembre, 1649, 26 novembre, quittances des héritiers de défunts. .., 19 mai 1629; MC/ET/XIII/9
      quittance; accord; Touzet, Pierre; Courant, d'Etiennette
    - TAPISSIER (Me) PINSOT (Edme) et Genevièfe MALBESTE, sa femme, demeurant rue Saint-Louis, Ile Notre-Dame § Transaction (comportant: à la suite: 1648, 30 novembre, quittance de. .. comme héritiers), 19 mai 1629; MC/ET/XIII/9
      quittance; accord; Pinsot, Edme
    - PINSOT (Edmé) maître tapissier à Paris, demeurant rue et paroisse Saint-Louis, en l'Ile Notre-Dame et Geneviève MALBESTE, sa femme. § Transaction entre Pierre TOUZET, maître orfèvre essayeur particulier en la Monnaie, Etiennette COURANT, sa femme, et Pierre TOUZET, leur fils, suivie (1648, 30 novembre, d'une quittance de .. lad. MALBESTE étant héritière de défunts TOUZET l'aîné et E. COURANT, sa femme, ses aïeux)., 19 mai 1629; MC/ET/XIII/9
      quittance; accord; Pinsot, Edmé
    - BOURDEREAU (Denis) maître tapissier à Paris, demeurant rue et paroisse Saint-Louis en l'Ile Notre-Dame et Marie MALBESTE, sa femme. § Transaction entre Pierre TOUZET, maître orfèvre et Pierre TOUZET, son fils (à la suite de laquelle: 1648, 11 janvier, quittance de. .. ladite MALBESTE héritière de défunts Pierre TOUZET père et Etiennette COURANT, sa femme, ses aïeux)., 19 mai 1629; MC/ET/XIII/9
      quittance; accord; Bourdereau, Denis
    - BOURSIER (Martin) maître orfèvre demeurant rue du Mouton, place de Grève, paroisse Saint-Jean § Obligation de. .., envers Noël MASSON, aussi maître orfèvre, de 201 £. 12 s. restant pour plusieurs marcs d'argent confiés à. .. pour un travail d'orfèvrerie., 20 mai 1629; MC/ET/XIII/9
      obligation; Boursier, Martin
    - MASSON (Noël) maître orfèvre à Paris § Compte entre Martin BOURSIER, maître orfèvre à Paris, et. .., à cause d'un travail d'orfèvrerie fait par led. BOURSIER, pour. ..; Mariage d'Anne MASSON, fille de. .. et de défunte Catherine GOUJON., 20 mai 1629 - 17 juin 1629; MC/ET/XIII/9
      contrat de mariage; Masson, Noël
    - ORFÈVRE maître à Paris, MASSON Noël § Obligation envers...; Mariage d'Anne MASSON, fille de. .. et de défunte Jacqueline GOUJON., 17 juin 1639; MC/ET/XIII/9
      contrat de mariage; obligation; Masson, Noël; Masson, d'Anne; Goujon, Jacqueline
    - MAULE § Bail par Catherine TESTARD, femme de Guillaume RUELLE, gagne-denier demeurant au faubourg Saint-Honoré, pour 4 ans, à Barthélemy DUBOIS, maçon à MAULE, d'une maison et jardin sis à MAULE, moyennant 100 sols de loyer annuel., 21 mai 1629; MC/ET/XIII/9
    - LAYETIER-ÉCRINIER (Apprentissage) § Mise en apprentissage par André DU BELLAY, maître Layetier-écrinier, de Toussaint VARENTE, fils de défunt Marin VARENTE, chez Jacques VARENTE, aussi maître LAYETIER-ÉCRINIER à Paris, pour 5 ans, sans aucun débours., 21 mai 1629; MC/ET/XIII/9
    - DAVYAU[Danyau] (André) maître orfèvre demeurant rue de la Savonnerie § Quittance d'... à Robert CHARPENTIER et Jeanne BRUNET, sa femme, auparavant veuve de Pierre BIENFAIT., 25 mai 1629; MC/ET/XIII/9
      quittance; Davyau, André; Danyau, André
    - COMMARE (Geneviève) fille de défunt Pierre COMMARE, maître serrurier à Paris et de Guillemette PAULET, demeurant rue d'Angoumois, couture du Temple. § Mariage de Claude GAULTYER,[, fils de défunts Guillaume GAULTYER, boulanger en Bourgogne et de Catherine de MACON], homme de chambre de M. de COURFROZE, demeurant même rue, et de Geneviève COMMARE[, fille de Pierre Commare, maître serrurier et de Guillemette Paulet]. Parmi les témoins pour Geneviève COMMARE Jean MOYEN, maître serrurier à Paris, beau-frère à cause de Françoise COMMARE, sa femme[, Honoré Sicard, Chirurgien,., 27 mai 1629; MC/ET/XIII/9
      contrat de mariage; Commare, Geneviève
    - MAREIL-sur-MAULDRE § Vente par Louis LE JOINDRE, vigneron à MAREIL-sur-MAULDRE, à Philippe MARIGNY, maître affineur et départeur d'or et d'argent à Paris, d'un quartier de terre sis au terroir de MAREIL-sur-MAULDRE, lieu dit La côte des pommes, pour demeurer quitte de 30 livres., 28 mai 1629; MC/ET/XIII/9
    - MARIGNY (Philippe) maître affineur et départeur d'or et d'argent à Paris, rue de la Vieille-Monnaie § Vente par Louis LE JOINDRE, vigneron à Mareil sur-Mauldre, à .., d'un quartier de terre sis aud. Mareil., 28 mai 1629; MC/ET/XIII/9
    - TROUVAIN (Jean) maître charron à Paris, demeurant enseigne de la Fleur de lys rue Montmartre § Inventaire de défunt Jean TROUVAIN à la requête de Chrétienne JEROME, sa veuve, en la présence de Nicolas TROUVAIN, aussi maître charron, faubourg Saint-Honoré, subrogé tuteur.[ (Prisée de la boutique par Etienne PARMENTIER, maître charron à Paris)]., 29 mai 1629; MC/ET/XIII/9
      inventaire; Trouvain, Jean
    - BRODEUR-CHASUBLIER (Me) (Apprentissage) § Mise en apprentissage par Marie HEU, veuve de Jean de SAINT-LO, marchand à Alloy près de Grandvilliers, pour 7 ans, de Louis de SAINT-LO, son fils, chez Nicolas BOCHET, Me. .. à Paris, sans aucun débours., 30 mai 1629; MC/ET/XIII/9
      contrat d'apprentissage; Heu, Marie; Saint-Lo, Jean de
    - PRUDENT (Marin) maître fondeur en terre et sable demeurant rue de la Ferronnerie § Apprentissage de Vincent COLLAYE, chez .., 31 mai 1629; MC/ET/XIII/9